臺灣高雄地方法院民事裁定　　　　　　 111年度雄簡字第30號
原　　　告　姜建凱　
被　　　告　富士康廣告有限公司

　　　　　　星合科技有限公司

兼上 二 人
法定代理人　李泰龍　

被　　　告　夏士偉　
上列當事人間請求損害賠償事件，本院裁定如下：
    主  文
本件移送臺灣臺中地方法院。
    理  由
一、按訴訟之全部或一部，法院認為無管轄權者，依原告聲請或
    依職權以裁定移送於其管轄法院，民事訴訟法第28條第1項
    定有明文。次按共同訴訟之被告數人，其住所不在一法院管
    轄區域內者，各該住所地之法院俱有管轄權。但依第4 條至
    前條規定有共同管轄法院者，由該法院管轄；因侵權行為涉
    訟者，得由行為地之法院管轄，亦為民事訴訟法第20條、第
    15條第1 項所明定。申言之，共同訴訟之被告有數人，其普
    通審判籍不在同一法院管轄區域內者，原告原得自由選擇向
    其中一普通審判籍所在地之法院起訴，但倘有共同管轄法院
    者，即不再適用該條本文關於各被告住所地法院均有管轄權
    之規定，應由有共同特別審判籍之法院管轄，此時普通審判
    籍所在地之法院已無管轄權。又定法院之管轄，以起訴時為
    準，為同法第27條所明文。
二、本件原告起訴主張被告富士康廣告有限公司（下稱富士康公
    司）與原告簽訂合作經營契約書，另由被告星合科技有限公
    司（下稱星合公司）與原告簽訂廣告設備租賃契約書，為假
    藉名義掩飾實際上違法吸金投資之事實，被告乃違反銀行法
    第29條、第29條之1 之規定。嗣因惡性倒閉，拖延還款，原
    告始知受騙，而依民法第184 條第1 項前段、第2 項、第18
    5 條等規定，請求被告連帶負侵權行為損害賠償責任。查富
    士康公司、星合公司、被告李泰龍均設址或設籍於臺中市，
    且李泰龍現於法務部矯正署臺中看守所遭羈押中，是雖被告
    夏士偉設籍於高雄市鼓山區，惟富士康公司、星合公司均設
    址於臺中市，該二公司與原告簽訂之合作經營契約書、廣告
    設備租賃契約書，所指廣告設備交付地點在臺中市，且均約
    定雙方有糾紛時同意以臺灣臺中地方法院（下稱臺中地院）
    為第一審管轄法院（本院卷第22、23、26頁），顯見被告非
    法經營銀行收受存款業務之違反銀行法規定之侵權行為地應
    在臺中市，為臺中地院管轄區域。是揆諸前開說明，本件被
    告之住所不在同一法院管轄區域內，而有民事訴訟法第15條
    所定之共同管轄法院即臺中地院，依民事訴訟法第20條但書
    規定，自應由共同侵權行為地之特別審判籍管轄法院即臺中
    地院管轄。況富士康公司、星合公司及李泰龍違反銀行法之
    案件已於臺中地院審理中，有卷附臺灣臺中地方檢察署檢察
    官起訴書為佐，是就卷證資料之取得亦以臺中地院為管轄法
    院較為便利。原告向無管轄權之本院起訴，顯係違誤，爰依
    職權將本件移送於有管轄權之臺中地院。
三、依首揭法條裁定如主文。
中    華    民    國   111    年    1     月    18    日
                    高雄簡易庭  法  官  顏珮珊
以上正本係照原本作成。
如不服本裁定，應於送達後10日內，向本院提出抗告狀並表明抗
告理由，如於本裁定宣示後送達前提起抗告者，應於裁定送達後
10日內補提抗告理由書（須附繕本）。
中    華    民    國   111    年    1     月    18    日
                                書記官  林雅姿